【裁判字號】    92,勞抗,7
【裁判日期】    920603
【裁判案由】    給付薪資等
【裁判全文】
臺灣高等法院民事裁定                                九十二年度勞抗字第七號
    抗  告  人
    即  上訴人  甲○○
    代  理  人  連銀山律師
右抗告人因與相對人階梯數位科技股份有限公司間請求給付薪資等事件，對於中華民
國九十二年四月二十五日臺灣臺北地方法院九十年度勞訴字第一三二號所為裁定提起
抗告，本院裁定如左：
    主      文
原裁定廢棄。
    理      由
一、按民事訴訟法第一百三十八條所規定之寄存送達，限於不能依同法第一百三十六
    條及第一百三十七條規定行送達者，始得為之，設其送達之處所，雖原為應受送
    達人之住居所、事務所或營業所而實際上已變更者，該原住居所、事務所或營業
    所，即非應為送達之處所，自不得於該原處所為寄存送達，最高法院著有六十四
    年台抗字第四八一號判例意旨可資參照。又，送達於應受送達人之住居所、事務
    所或營業所行之。所謂住所，即以久住之意思住於一定地域之謂；所謂居所，乃
    以暫時目的所居之場所；而所謂營業所，則指從事商業或其他營業之場所。但如
    不能依民事訴訟法第一百三十六條、第一百三十七條之規定為送達者，固得依同
    法第一百三十八條之規定為寄存送達，惟應受送達人之住居所、事務所或營業所
    現已變更者，縱令其
    八十八年度台抗字第二五一號裁判意旨參照）。
二、經查，本件抗告人即上訴人於原審訴訟中，本為限制行為能力人，由伊法定代理
    人林瑞宗於民國九十年十一月十九日委任「陳英棠」為訴訟代理人，有委任狀在
    卷足憑（見原審九十年度北勞調字第一一九號卷），嗣上訴人於九十一年八月二
    十六日成年，並依法聲明承受訴訟後，再由伊本人於九十二年一月三十日再行委
    任陳英棠為訴訟代理人，亦有卷附之委任狀足參（見原審卷二○四頁），而訴訟
    代理陳英棠之住所原設於「台北市○○○路○段八九巷七號五樓」，但其已於九
    十一年十二月十九日向案外人余瑱承租「台中市○○區○○路一三七號十一樓之
    一」房屋一戶，並將居所變更至該處等情，業據抗告人提出房屋租賃契約書、九
    十二年一月十六日郵政國內匯款收據、同年年二月十九日郵政國內匯款收據、同
    年五月十九日郵政國內匯款收據等件為證（見本院卷二八至三三頁、三四頁、三
    五頁、三六頁），足證，上訴人之訴訟代理人陳英棠至遲於九十二年一月間即已
    將居所變更為「台中市○○區○○路一三七號十一樓之一」，雖陳英棠仍
    「台北市○○○路○段八九巷七號五樓」，有卷附之
    九頁），然縱令其
    對於原處所（即台北市○○○路○段八九巷七號五樓）為寄存送達至明（最高法
    院八十八年度台抗字第二五一號裁判意旨參照）。準此，原法院將九十二年二月
    二十日宣判之九十年度勞訴字第一三二民事判決，送達於陳英棠之原住所地即「
    台北市○○○路○段八九巷七號五樓」，並於同年三月四日因以在該住所地未獲
    晤陳英棠為由，將該判決寄存送達於台北市政府警察局中正第一分局仁愛派出所
    具該判決，此有台北市政府警察局中正第一分局同年五月九日北市警中正一分刑
    字第○九二六一三三六七○○號函在卷足憑（見本院卷二六頁），是上訴人之上
    訴期間應自斯時起算（民事訴訟法第七十條第一項前段規定參照），則上訴人之
    上訴期間應於同年月三十一日始行屆滿，而上訴人於同年月三十一日具狀向原法
    院提起上訴，亦有卷附之上訴狀內該院之收狀戳為證（見原審卷二二三頁），自
    未逾法定上訴期間。
三、從而，上訴人之上訴期間既於九十二年三月三十一日屆滿，而上訴人於該日提起
    上訴，並未逾二十日之法定上訴期間，則原法院以九十二年三月四日寄存送達該
    判決與訴訟代理人為合法，據此計算上訴人之上訴期間，認上訴人於同年月三十
    一日始行提起本件上訴，已逾上訴期間為由，而裁定駁回上訴人之上訴，即有未
    洽。是抗告意旨以：因上訴人之訴訟代理人陳英棠於九十二年一月間即已將居所
    遷往「台中市○○區○○路一三七號十一樓之一」，原法院之寄存送達為不合法
    ，伊上訴並未逾期等語，指摘原裁定不當，求予廢棄，為有理由。爰廢棄原裁定
    ，發回原法院另為適法之處理。
四、據上論結，本件抗告為有理由，裁定如主文。
中      華      民      國    九十二    年      六      月      三      日
                                勞工法庭
                                    審判長法  官  蔡    燉
                                          法  官  俞  慧  君
                                          法  官  楊  絮  雲
右正本係照原本作成。
本件上訴利益未逾新台幣壹佰伍拾萬元，不得再抗告。
中      華      民      國    九十二    年      六      月      三      日
                                          書記官  王  秀  雲


司法院資訊處製作；財團法人民間司法改革基金會備份。
